# 上市子公司回购股份导致母公司合并层面少数股东权益减少

提问人：ceilinyu 时间：2012-03-30 15:25:54
回复 terryliang1001 的帖子
个人认为不需要分段计算，理由为资产负债表是时点报表

回答人：chenyiwei
因为不同交易的发生时点不同，在不同交易时点上标的上市公司的净资产不同，所以分段计算也是有必要的，当然也要考虑成本效益原则和重要性原则的影响。

提问人：terryliang1001 时间：2012-03-30 20:46:23
陈版，想再问一下，对于回购股份的上市公司，对于回购价格与股票面值之间的差额，是否冲减资本公积？

回答人：chenyiwei
按权益性交易的原则，直接调整权益。资本公积如果不足冲减的，则依次冲减盈余公积和未分配利润。